Inventaris van het archief van drs. J.P. van der Reijden [levensjaren 1927-2006], (1939) 1945-2003 (2004)
Nationaal Archief, Den Haag
J.P. van der Reijden [levensjaren 1927-2006]
Reijden, van der
oudste stuk - jongste stuk: 1939-2004
merendeel 1945-2003
C43
374 inventarisnummers; 8,10 meter
Normale geschreven, getypte en gedrukte documenten, geen bijzondere handschriften.
Nationaal Archief, Den Haag
Reijden, J.P. van der, 1927-2006
J.P. van der Reijden werd als relatieve buitenstaander staatssecretaris van Welzijn, Volksgezondheid en Cultuur in het eerste kabinet-Lubbers (1982-1986). Daarvoor en daarna was hij voornamelijk werkzaam bij organisaties van de (buitenlandse) handel, de volksgezondheid en de omroep. Het archief van Van der Reijden (CDA) heeft voornamelijk betrekking op zijn openbare leven. De stukken omvatten onder meer correspondentie, teksten van artikelen en redevoeringen, knipsels van perspublicaties en andere documentatie, ambtelijke stukken en vergaderstukken van zijn vele nevenfuncties. De voornaamste onderwerpen van bemoeienis betreffen: de gezondheidszorg en de financiering daarvan, ziektekostenverzekeringen (o.a. Het Zilveren Kruis), de groothandel en exportbevordering, het omroepwezen (NOS en Veronica, zowel publiek als commercieel), de sport (o.a. Feyenoord en NOC*NSF) en de lokale politiek in Oegstgeest en Valkenburg. De stukken over het persoonlijk leven hebben in het bijzonder betrekking op zijn studie economie in Rotterdam.
Archiefvorming
Geschiedenis van de archiefvormer
Beknopte biografie
Johannes Piet (Joop) van der Reijden werd op 7 januari 1927 te Leiden geboren. Zijn ouders hadden een wasserij waar hij als kind nog voor heeft gewerkt. Hij bezocht in Leiden een christelijke lagere school en vervolgens de Christelijke Hogere Burgerschool. In juni 1945 kreeg hij een getuigschrift, zonder examen te hebben gedaan (die waren in de chaotische tijd rond de bevrijding niet afgenomen).
Van der Reijden begon aan een studie scheikunde, maar stapte spoedig over naar economie, aan de Nederlandse Economische Hogeschool in Rotterdam. Zijn eerste werkkring, na de vervulling van de dienstplicht, was bij de Federatie van door Verzekerden en Medewerkers bestuurde Ziekenfondsen (VMZ). Die functie bracht hem in aanraking met de sfeer van de ziektekostenverzekeringen en de volksgezondheid, waarin hij lange tijd in meerdere of mindere mate werkzaam zou zijn.
In 1960 ging Van der Reijden werken voor het bedrijfschap voor de handel in vee, maar daarnaast werd hij bestuurslid (later voorzitter) van de ziektekostenverzekeraar Het Zilveren Kruis. In de jaren 1970 en begin 1980 vervulde hij ook andere nevenfuncties in dezelfde sfeer. Zijn hoofdfunctie veranderde in 1967 door de overstap naar het Verbond van de Nederlandse Groothandel, waarvan hij ruim veertien jaar (algemeen) secretaris was. Over de groothandel begon hij ook een proefschrift, dat onvoltooid bleef.
In 1982 werd Van der Reijden, op dat moment enige maanden werkzaam bij de werkgeversorganisatie VNO, door W.J. Deetman benaderd met de vraag of hij staatssecretaris van Volksgezondheid wilde worden in het eerste kabinet-Lubbers. Die vraag kwam onverwacht, omdat hij nauwelijks politieke ervaring had. Hij was alleen gemeenteraadslid in zijn woonplaats Oegstgeest, overigens zonder veel enthousiasme. Binnen het CDA had deel uitgemaakt van de commissie voor het verkiezingsprogram van 1981. Ondanks zijn geringe ervaring stemde hij toe.
Van der Reijden werd staatssecretaris op het nieuwgevormde departement Welzijn, Volksgezondheid en Cultuur (WVC). Hij had een zware portefeuille met volksgezondheid, sport en delen van welzijn (onder andere verzetsdeelnemers). Ook kreeg hij de moeilijke opdracht om binnen vier jaar drie miljard gulden te bezuinigen op de gezondheidszorg - het terugdringen van de collectieve lasten was immers het hoofddoel van het kabinet-Lubbers. Van der Reijden haalde die doelstelling mede door een (beperkte) wijziging van het stelsel van ziektekostenverzekeringen en door de invoering van de 'medicijnenknaak' voor ziekenfondspatiënten, de verplichte eigen bijdrage van f. 2,50 voor geneesmiddelen. Op welzijnsgebied bracht hij onder meer uitkeringen tot stand voor burgerslachtoffers van oorlogsgeweld 1940-1945 en een buitengewoon pensioen voor het Indisch verzet. Op sportgebied maakte hij zich sterk voor de kandidatuur van Amsterdam voor de Olympische Spelen van 1992, die echter werden toegewezen aan Barcelona.
Na de eerste termijn als staatssecretaris bleek er voor de succesvolle, maar onorthodox opererende Van der Reijden om verschillende redenen geen functie beschikbaar in het kabinet-Lubbers II. Hij zocht zijn heil buiten de landelijke politiek en ontplooide een veelheid aan activiteiten op het gebied van de gezondheidszorg (onder meer als interim-manager bij het Leyenburg Ziekenhuis in Den Haag), de ziektekostenverzekeringen, welzijn en de sport (in het bijzonder als adviseur en interim-manager bij de voetbalclub Feyenoord). Daarnaast aanvaardde hij een commissariaat bij de Vuil Afvoer Maatschappij. Ondanks zijn eerdere ervaring ging hij opnieuw in de lokale politiek en werd hij raadslid en wethouder in Oegstgeest. En passant schreef Van der Reijden ook nog een boek over de volksgezondheid en de bekostiging daarvan.
Zijn hoofdtaak lag echter sinds 1987 in Hilversum, bij de omroep. In dat jaar werd hij voorzitter van de Nederlandse Omroep Stichting (NOS), waarbij hij leiding gaf aan de afsplitsing van het Nederlands Omroepproductie Bedrijf (NOB). In 1990 verraste hij vriend en vijand door over te stappen naar Veronica. Onder zijn voorzitterschap verliet de Veronica Omroep Organisatie in 1995 het publieke bestel en ging commercieel door als onderdeel van de Holland Media Groep. Hier stapte Veronica in 2001 weer uit, waardoor zij tijdelijk een omroepvereniging zonder tv-zender werd. Dat jaar trad Van der Reijden af als voorzitter.
Zijn laatste baan was de waarneming van het burgemeesterschap van de gemeente Valkenburg in Zuid-Holland, die op termijn opgeheven zou worden. Opmerkelijk genoeg was hij al 73 jaar oud toen hij in 2001 werd benoemd. In deze functie heeft hij zich onder andere ingezet voor het openhouden van het marinevliegkamp Valkenburg. Ook schreef hij in deze jaren het eerste deel van zijn memoires, gewijd aan zijn hoofdfuncties. Geplande vervolgdelen over de vele nevenfuncties en over zijn tijd in Valkenburg kwamen er niet door zijn overlijden begin 2006, op 79-jarige leeftijd. Van der Reijden werd herdacht als een rasbestuurder, een 'onafhankelijke banenvreter' en een 'netwerker bij uitstek'.
In jaartallen
1927 geboren te Leiden, 7 januari
1939-1945 Christelijke Hogere Burgerschool te Leiden (hbs-B)
1945-1946 studie scheikunde te Leiden
1947-1954 studie economie aan de Nederlandse Economische Hogeschool te Rotterdam
1954-1956 militaire dienst
1957-1960 gedelegeerde van de Federatie van door Verzekerden en Medewerkers bestuurde Ziekenfondsen
1960-1967 adjunct-secretaris van het Bedrijfschap voor de handel in vee
1968-1982 secretaris, later algemeen secretaris van het Verbond van de Nederlandse Groothandel
1978-1982 lid van de gemeenteraad van Oegstgeest
1982 directeur Sociale zaken van het Verbond van Nederlandse Ondernemers (VNO)
1982-1986 staatssecretaris van Welzijn, Volksgezondheid en Cultuur, belast met o.a. volksgezondheid en sport
1986-1987 interim-directeur van het Leyenburg Ziekenhuis te Den Haag
1988-1990 voorzitter van de Nederlandse Omroep Stichting (NOS)
1990-1993 lid van de gemeenteraad van Oegstgeest en wethouder van financiën, sport, recreatie en economische zaken
1990-2001 voorzitter van Veronica
2001-2006 waarnemend burgemeester van Valkenburg (ZH)
2006 overleden te Nieuwegein, 3 februari
Geschiedenis van het archiefbeheer
Het archief is in maart 2007 overgedragen aan het Nationaal Archief. Het archief is voor langere tijd in beheer, niet in eigendom verkregen.
Het archief is voor langere tijd in beheer, niet in eigendom verkregen.
De verwerving van het archief
Het archief is voor langere tijd in beheer, niet in eigendom verkregen.
Inhoud en structuur van het archief
Inhoud
Het archief van Van der Reijden bevat in hoofdzaak stukken over zijn openbare leven. Deze omvatten onder meer correspondentie, teksten van artikelen en redevoeringen, knipsels van perspublicaties en andere documentatie, ambtelijke stukken en vergaderstukken van zijn vele nevenfuncties (de inhoudsopgave bij deze inventaris voor een overzicht daarvan). De voornaamste onderwerpen van bemoeienis betreffen:
de gezondheidszorg en de financiering daarvan; behalve een reeks persknipsels en publicaties ook stukken betreffende zijn werkzaamheid als staatssecretaris (1982-1986) en verschillende (neven)functies, o.m. interim-manager bij het Leyenburg Ziekenhuis in Den Haag
ziektekostenverzekeringen; verschillende nevenfuncties, o.a. bij Het Zilveren Kruis (waaraan hij langdurig verbonden was) en de Ziektekostenverzekering Ambtenaren (ZVA)
de groothandel en exportbevordering; behalve een reeks persknipsels en publicaties ook concepten van een onvoltooid proefschrift over de groothandel
het omroepwezen; stukken betreffende zijn bestuursfuncties bij achtereenvolgens de NOS en Veronica (zowel de publieke als commerciële zender na 1995)
de sport; interim-functies bij Feyenoord en NOC*NSF
de lokale politiek in Oegstgeest (als wethouder 1990-1993) en Valkenburg (waarnemend burgemeester 2001-2006)
De stukken over het persoonlijk leven van Van der Reijden hebben in het bijzonder betrekking op zijn studie economie in Rotterdam en omvatten een uitvoerige reeks collegedictaten.
Selectie en vernietiging
Bij de bewerking zijn dubbelen afgescheiden ter vernietiging, evenals enige documentatie en algemene stukken van derden, zonder duidelijk verband met het archief. De omvang van het afgescheiden materiaal bedroeg ca. 1 meter.
Aanwijzingen voor de gebruiker
Openbaarheidsbeperkingen
Deels openbaar, deels beperkt openbaar (B), deels niet openbaar. Inzage slechts mogelijk na toestemming inbewaargever.
Materiële beperkingen
Het archief kent geen beperkingen voor het raadplegen van stukken als gevolg van slechte materiële staat
Aanvraaginstructie
Openbare archiefstukken kunnen online worden aangevraagd en gereserveerd. U kunt dit ook via de terminals in de studiezaal van het Nationaal Archief doen. Om te kunnen reserveren dient u de volgende stappen te volgen:
U maakt een profiel aan op www.gahetna.nl, en logt vervolgens in
Via de archiefinventaris (alleen de beschrijvingen met rode nummers) selecteert u het gewenste archiefstuk door op de knop 'Reserveren' te klikken
In het volgende scherm geeft u aan op welke dag u het archiefstuk wilt inzien
Indien u zich bevindt in de studiezaal en een tafelnummer heeft ontvangen kunt u dit nummer vermelden. Als u geen tafelnummer heeft kunt u tafelnummer 777 laten staan
Vervolgens bevestigt u uw reservering door deze te versturen.
Verwant materiaal
Beschikbaarheid van kopieën
Inventarisnummers van dit archief zijn niet in kopievorm beschikbaar
Verwante archieven
Bij het Nationaal Archief berusten de archieven van:
de CHU, 1942-1980, toegangsnummer 2.19.046.01
het CDA, (1970) 1980-1988 (1991), toegangsnummer 2.19.112
Relevante archieven van het ministerie van Welzijn, Volksgezondheid en Cultuur (thans: Volksgezondheid, Welzijn en Sport) zijn nog niet overgedragen.
Overzicht van geraadpleegde bronnen
J.P. van der Reijden, Onze kostelijke gezondheid (Amsterdam 1987).
Joop van der Reijden, Van Leids laken tot Gooise matras (Soesterberg 2006).
'J.P. van der Reijden', Biografisch archief van het Parlementair Documentatiecentrum, www.parlement.com
Bijlagen
Gebruikte afkortingen
AZL
Academisch Ziekenhuis Leiden
CAO
Collectieve Arbeidsovereenkomst
CDA
Christen Democratisch Appèl
CHU
Christelijk Historische Unie
DSW
Delfland, Schieland en Westland, Ziekenfonds
EIM
Economisch Instituut voor het Midden- en Kleinbedrijf
HZK
Het Zilveren Kruis
IHDF
International Health Development Foundation
NOB
Nederlands Omroepproductie Bedrijf
NOC*NSF
Nederlands Olympisch Comité - Nederlandse Sport Federatie
NOS
Nederlandse Omroep Stichting
NZR
Nationale Ziekenhuis Raad
RTL
Radio Télévision Luxembourg
RUL
Rijksuniversiteit Leiden
SER
Sociaal Economische Raad
SMID
School militaire inlichtingendienst
SPV
Stichting Philadelphia Voorzieningen
u.a.
uitgesloten aansprakelijkheid
UMC
Universitair medisch Centrum
VAM
Vuil Afvoer Maatschappij
VENECA
Vereniging Nederlandse Cateringorganisaties
VMZ
Federatie van door Verzekerden en Medewerkers bestuurde Ziekenfondsen
VNG
Verbond van de Nederlandse Groothandel
VNO
Verbond van Nederlandse Ondernemers
VOO
Veronica Omroep Organisatie
WVC
Welzijn, Volksgezondheid en Cultuur, ministerie
VWS
Volksgezondheid, Welzijn en Sport, ministerie
ZVA
Ziektekostenverzekering Ambtenaren
Beschrijving van de series en archiefbestanddelen
- ALGEMEEN, A
  - Agenda's, A.1
    - Zakagenda's., 1959-2002; 1-14; 8 omslagen en 6 delen
      - 1959, 1; deel
      - 1961-1964, 2
      - 1965-1968, 1971, 3
      - 1972, 4; deel
      - 1973, 5; deel
      - 1974, 6; deel
      - 1975, 7; deel
      - 1976, 8; deel
      - 1977-1980, 9
      - 1981-1985, 1987-1989, 10
      - 1990-1992, 11
      - 1993-1996, 12
        Openbaarheid beperkt tot 01-01-2022
      - 1997-2000, 13
        Openbaarheid beperkt tot 01-01-2026
      - 2001-2002, 14
        Openbaarheid beperkt tot 01-01-2028
    - Bureau-agenda's., 1991-2001; 15-17; 3 delen
      - 1991, 15
      - 1992, 16
      - 2001, 17
        Openbaarheid beperkt tot 01-01-2027
  - Correspondentie, A.2
    - Correspondentie op naam, A tot en met Z., 1988-2002; 18-19; 2 pakken
      - A tot en met M, 1988-2002, 18
      - N tot en met Z, 1989-2001, 19
        Bevat foto.
- PERSOONLIJK LEVEN, B
  - Opleidingen, B.1
    - Christelijke Hogere Burgerschool te Leiden, B.1.1
      - Stukken betreffende zijn middelbare schooltijd aan de Christelijke Hogere Burgerschool., 1939 ca-1945 ca; 20; 1 pak
    - Nederlandse Economische Hogeschool te Rotterdam, B.1.2
      - Stukken betreffende zijn opleiding aan de Nederlandse Economische Hogeschool., 1951 ca-1954; 21; 1 omslag
      - Collegedictaten, met bijlagen., 1946-1954; 22-44; 21 omslagen en 2 pakken
        - Van professor Sneller, 1946-1948, 22
        - Van professor Thurlings, 1946-1948, 23
        - Van professor Koyck, 1946-1948, 24
        - Van professor Slotemaker, map 1, 1946-1950, 25; pak
        - Van professor Slotemaker, map 2, 1946-1950, 26
        - Van professor Lambers, 1946-1952, 27
        - Van professor Gonggrijp, 1947, 28
        - Van professor Visscher, 1947-1948, 29
        - Van professor Boerman, 1947-1948, 30
        - Van dr. Jansma, 1947-1948, 31
        - Van professor Glasz, 1947-1950, 32
        - Van professor Witteveen, 1947-1951, 33; pak
        - Van professor Brands, 1947-1955, 34
        - Van professor Polak, 1948-1950, 35
        - Van professor Goudriaan, 1950 ca, 36
        - Van professor Valk, 1950 ca, 37
        - Van professor Groeneveld, 1950 ca, 38
        - Van professor Koopmans, 1950-1951, 39
        - Van professor Posthuma, 1950-1951, 40
        - Van professor Pruyt, 1950-1952, 41
        - Van professor Houwing, 1950-1953, 42
        - Van professor Wisselink, 1951-1952, 43
        - Van Onno G. Meijer, z.d, 44
      - Stukken betreffende het algemeen en bedrijfseconomisch practicum., 1952 ca; 45; 1 omslag
      - Stukken betreffende een onderzoek van Van der Reijden over 'Essential economics and social difficulties in post war Finland'., 1954; 46; 1 pak
    - Postdoctorale opleidingen en cursussen, B.1.3
      - Stukken betreffende de postdoctorale leergang 'Europese Integratie'., 1962-1963; 47; 1 omslag
      - Artikel 'De taakopvatting van besturen van instellingen', door E. Marx te bestuderen voor het college van 1 april., 1968 ca; 48; 1 omslag
      - Stukken betreffende de postdoctorale cursus 'Welzijn en inkomstenbeleid'., 1973; 49; 1 omslag
      - Stukken betreffende gastcolleges van de Rijksuniversiteit Leiden in het kader van de cyclus 'Verantwoordelijkheid'., 1988 ca; 50; 1 omslag
      - Concept-teksten van een onvoltooid proefschrift over de groothandel, met bijlagen., z.d.; 51-52; 2 pakken
        - Map 1, 51
          Bevat een aantekening van zijn tweede vrouw B.E. van Huystee.
        - Map 2, 52
  - Militaire dienst, B.2
    - Boekwerk van de School Militaire Inlichtingendienst (SMID) over hoogfrequente woorden., 1955 ca; 53; 1 pak
    - Handboek voor de dienstplichtige soldaat, met aantekeningen van Van der Reijden., 1955 ca; 54; 1 deel
    - Handboeken voor de dienstplichtige onderofficier, met aantekeningen van Van der Reijden., 1955 ca; 55; 1 pak
    - Schriften en losse aantekeningen van zijn opleiding Rusisch op de School Militaire Inlichtingendienst (SMID)., 1955 ca; 56; 1 omslag
    - Stukken betreffende functieomschrijvingen ten behoeve van de werkclassificatie in de personeelssectie, samengesteld door S-1 135e Afdeling Lichte Luchtdoelartillerie Mobiel, legerplaats Oirschot., 1956; 57; 1 omslag
- Openbaar leven, C
  - Algemeen, C.1
    - Redevoeringen, C.1.1
      - Teksten van zijn redevoeringen en lezingen., 1974 ca-1981 ca; 58; 1 pak
      - Teksten van zijn redevoeringen betreffende de gezondheidszorg en sport., 1977-2002; 59; 1 omslag
      - Teksten van zijn redevoeringen betreffende televisie en het omroepbestel., 2001 ca; 60; 1 omslag
    - Symposia en studiedagen, C.1.2
      - Stukken betreffende het symposium 'Public Relations in de gezondheidszorg', georganiseerd door het Nederlands Studie Centrum onder voorzitterschap van Van der Reijden., 1987; 61; 1 pak
        Van der Reijden trad ook op als spreker.
      - Stukken betreffende het congres 'Het rapport van de Commissie Dekker', georganiseerd door het Nederlands Studie Centrum, met de tekst van een inleiding van Van der Reijden., 1987 ca; 62; 1 omslag
      - Stukken betreffende het symposium 'Versterking van marktwerking, een zaak van rechtvaardigheid', georganiseerd door OHRA in samenwerking met het International Health Development Foundation (IHDF)., 1987; 63; 1 omslag
        Van der Reijden verzorgde een inleiding tijdens deze dag.
      - Stukken betreffende het seminar Zorgcontractering, georganiseerd door Leyer & Weerstra onder dagvoorzitterschap van Van der Reijden., 1991-1992; 64; 1 omslag
      - Stukken betreffende een werkconferentie 'Zorg om keuzen' onder dagvoorzitterschap van Van der Reijden., 1992; 65; 1 omslag
      - Stukken betreffende werkconferenties georganiseerd door de Koninklijke Nederlandse Maatschappij ter bevordering der Pharmacie (KNMP) onder voorzitterschap van Van der Reijden., 1992; 66; 1 omslag
      - Stukken betreffende het congres 'Toezichthouden en besturen, professionalisering in de non-profit sector', georganiseerd door het Nederlands Studie Centrum onder dagvoorzitterschap van Van der Reijden., 1994; 67; 1 pak
        Openbaarheid beperkt tot 01-01-2020
      - Stukken betreffende een discussiedag Europees Drugsbeleid, georganiseerd door het voorlichtingsbureau van het Europees Parlement onder dagvoorzitterschap van Van der Reijden., 1994-1995; 68; 1 omslag
        Openbaarheid beperkt tot 01-01-2021
        Bevat achtergrondinformatie en persoonlijke aantekeningen.
      - Folder betreffende een symposium over de ontwikkelingen in de afvalmarkt, georganiseerd door de Vereniging van Afvalverwerkers in Wijster, met Van der Reijden als panelvoorzitter., 1998; 69; 1 stuk
        Openbaarheid beperkt tot 01-01-2024
    - Publicaties van derden, C.1.3
      - Persknipsels en publicaties betreffende de gezondheidszorg, alsmede over het optreden van Van der Reijden., 1962-2004; 70-87; 17 pakken en 1 omslag
        - 1962-1974, 70; omslag
        - 1975, 71
        - 1976, 72
        - 1977-1978, 73
        - 1979, 74
        - 1980, 75
        - 1981-1982, 76
        - 1983-1984, 77
        - 1985, 78
        - 1986, 79
        - 1987-1988, 80
        - 1989, 81
        - 1990-1991, 82
        - 1992, 83
        - 1993-1995, 84
        - 1996-1998, 85
        - 1999-2001, 86
        - 2002-2004, 87
          Openbaarheid beperkt tot 01-01-2030
      - Persknipsels en publicaties over de gezondheidszorg voornamelijk geschreven door of over U.E. Reinhardt, met correspondentie en bijlagen., 1985-1990; 88; 1 omslag
        U.E. Reinhardt is een autoriteit op het gebied van de gezondheidszorg.
      - Persknipsels en publicaties betreffende de media., 1972-2003; 89-91; 2 pakken en 1 omslag
        - 1972-1996, 89
        - 1997-2000, 90; omslag
        - 2001-2003, 91
          Openbaarheid beperkt tot 01-01-2029
      - Persknipsels en publicaties betreffende verschillende onderwerpen., 1981-2002 ca; 92-96; 4 pakken en 1 omslag
        - 1977-1984, 92
        - 1981-1983, 93
        - 1984-1985, 94
        - 1988-2002 ca, 95; omslag
        - z.d., 96
      - Persknipsels en publicaties betreffende de politiek., 1984-2003; 97-98; 2 pakken
        - 1984-1994, 97
        - 1995-2003, 98
      - Persknipsels, artikelen en wetenschappelijke publicaties over de thuiszorg, 1985-1996; 99; 1 omslag
  - Politieke loopbaan, C.2
    - Lid van CHU, later CDA, C.2.1
      - Beleidsnota van de Christelijk Historische Unie (CHU) voor de komende regeerperiode., 1972; 100; 1 deel
        Het CDA is pas formeel opgericht in 1980.
      - Partijprogramma's van het Christen Democratisch Appèl (CDA)., 1975 ca-1979; 101; 1 omslag
      - Partijprogramma's en discussiestukken over het beleid van het CDA met betrekking tot maatschappelijke vraagstukken., 1980 ca-1987 ca; 102-103; 1 omslag en 1 pak
        - 1980 ca-1984 ca, 102
        - 1985 ca-1987 ca, 103; pak
      - Stukken betreffende de verkiezingsstandpunten van VVD, PVDA, CDA en D66., 1986 ca; 104; 1 omslag
        Zie ook inventarisnummer 125
      - Stukken betreffende invulling van ministerposten, opgesteld door Van der Reijden, R. in 't Veld en N. Kroes., 2000 ca; 105; 1 omslag
      - Correspondentie met het Steenkampinstituut., 2002; 106; 1 omslag
        Het Steenkampinstituut is het scholingsinstituut van het CDA.
      - Interview met Van der Reijden over het imagoprobleem van J.P. Balkenende., 2004 ca; 107; 1 omslag
    - Staatssecretaris van Welzijn, Volksgezondheid en Cultuur, C.2.2
      - Aflevering van het tijdschrift INZET, uitgegeven door de Vereniging van Nederlandse Ziekenfondsen (VNZ), met een artikel 'De prioriteiten van Van der Reijden'., 1982; 108; 1 deel
      - Rapporten, notities en correspondentie door hem ontvangen en opgemaakt als staatssecretaris van Welzijn, Volksgezondheid en Cultuur., 1982-1986; 109; 1 pak
      - Verslag van zijn werkbezoek aan een aantal instelling van de Landelijke Protestants Christelijke Stichting Philadelphia Tehuizen., 1983; 110; 1 omslag
        Bevat foto's.
      - Stukken betreffende zijn deelname aan congressen in de Verenigde Staten, georganiseerd door de International Federation of Voluntary Health Service Funds (IFVHSF)., 1983; 111; 1 pak
      - Correspondentie met Ernst & Winney Nederland betreffende kostenbeheersing in de gezondheidszorg in de Verenigde Staten, met bijlagen., 1983; 112; 1 omslag
      - Persknipsels en publicaties over zijn optreden als staatssecretaris van WVC en over de gezondheidszorg., 1983-1986; 113; 1 pak
      - Persknipsels en publicaties (nationaal en internationaal) betreffende kostenbeheersing binnen de gezondheidszorg, met correspondentie., 1983-1987; 114; 1 pak
      - Stukken betreffende een overleg met de Japanse vice-minister voor Volksgezondheid en Welzijn in Nederland., 1985; 115; 1 omslag
      - Syllabus basiscursus proefdierkunde, met een voorwoord van Van der Reijden., 1985; 116; 1 omslag
      - Stukken betreffende de reactie van Van der Reijden op de nota 'Knelpunten van de topsporter' van de Nederlandse Sport Federatie, uit 1984., 1985; 117; 1 omslag
      - Stukken betreffende de nieuwe Zweedse wet over kunstmatige inseminatie, met bijlagen., 1985; 118; 1 omslag